【裁判字號】    95,訴,883
【裁判日期】    950722
【裁判案由】    撤銷假釋
【裁判全文】
臺北高等行政法院裁定
                                     95年度訴字第00883號
原      告  甲○○
上列原告因撤銷假釋事件，原告提起行政訴訟，本院裁定如下：
    主  文
原告之訴駁回。
訴訟費用由原告負擔。
    理  由
一、按「公法上之爭議，除法律別有規定外，得依本法提起行政
    訴訟。」、「訴訟事件不屬行政法院之權限者，行政法院應
    以裁定駁回之。」，行政訴訟法第2 條、第107 條第1 項第
    1 款分別定有明文。又假釋之撤銷屬刑事裁判執行之一環，
    為廣義之司法行政處分，如有不服，其救濟程序，應依刑事
    訴訟法第484 條之規定，即俟檢察官指揮執行該假釋撤銷後
    之殘餘徒刑時，再由受刑人或其法定代理人或配偶向當初諭
    知該刑事裁判之法院聲明異議，不得提起行政爭訟，有最高
    行政法院民國（下同）93年2 月份庭長法官聯席會議決議可
    資參照。
二、本件原告前因毒品案件經判決確定移監執行後，嗣經法務部
    核准假釋出獄，假釋期間交付保護管束；於保護管束期間為
    台灣台北地方法院以94年度毒聲字第718 號裁定撤銷保護管
    束，法務部據而撤銷原告之假釋。
三、本件原告起訴意旨略以：法務部依台灣台北地方法院94年度
    毒聲字第718 號裁定書，認情節重大，於95年撤銷原告保護
    管束中之假釋，其撤銷假釋處分書理由認原告在保護管束期
    間內違反應遵守之事項，認情節重大等，但有疑義。原告並
    無違反毒品危害防治條例之停止強制戒治及撤銷之效果，上
    開台灣台北地方法院之裁定書中之理由、法令依據其引用法
    條有誤，難謂有何情節重大，亦無刑法第78條假釋撤銷之適
    用，明顯有犯一行為，而為重覆（兩種）處分之虞，且未予
    原告陳述意見之機會，撤銷原告假釋顯有違誤，如依最高行
    政法院93年2 月份庭長法官聯席會議決議，應俟檢察官指揮
    執行假釋後殘餘徒刑時，再由本人或其法定代理人或配偶聲
    明異議，恐緩不濟急，爰提起本件訴訟等語。
四、經查，有關假釋之撤銷事項，依前揭最高行政法院93年2 月
    份庭長法官聯席會議決議所示，係屬刑事執行之一環，為廣
    義之司法行政處分，如有不服，其處理或救濟程序，應依刑
    事訴訟法第484 條等相關規定，向當初諭知該刑事裁判之法
    院聲明異議，不得提起行政爭訟。原告起訴請求撤銷法務部
    95年所為撤銷原告假釋之處分，惟撤銷假釋並非行政訴訟法
    上之行政處分，非得依行政訴訟救濟，已如前述，原告對不
    屬本院審判範疇之撤銷假釋提起行政訴訟，難謂為合法，應
    予駁回。至原告其餘主張，核屬實體判斷問題，自毋庸加以
    審究論斷，併此明。
五、依行政訴訟法第107 條第1 項第1 款、第104 條、民事訴訟
    法第95條、第78條，裁定如主文。
中    華    民    國    95    年     7    月   22     日
                        第四庭審判長法  官  鄭忠仁
                                    法  官  楊莉莉
                                    法  官  畢乃俊
上為正本係照原本作成。
如不服本裁定，應於送達後10日內向本院提出抗告狀（須按他造
人數附繕本）。
中    華    民    國    95    年     7    月   24     日
                                    書記官  簡信滇


司法院資訊處製作；財團法人民間司法改革基金會備份。
